臺灣桃園地方法院刑事判決　　　　　　　　　　　　　九十一年度易字第四七二號
　　公　訴　人　臺灣桃園地方法院檢察署檢察官
　　被　　　告　乙○○
右列被告因恐嚇案件，經檢察官提起公訴（九十年度偵字第六三六一號），本院判決
如左：
    主  文
乙○○以加害生命之事，恐嚇他人致生危害於安全，處拘役參拾日，如易科罰金，以
參佰元折算壹日。扣案之長刀一把沒收。
    事  實
一、乙○○於民國九十一年二月二十二日夜間八時許，持其所有觀賞型長刀一把（刀
    刃並未開鋒，非屬槍砲彈藥刀械管制條例管制之刀械），赴桃園縣中壢市○○路
    二八五號甲○○經營之檳榔攤，於甲○○面前拔刀出鞘揮舞，並恫稱：「不會放
    過你！」、「我兒子是重刑犯，出來一定不會放過你！」等加害生命之言詞。致
    甲○○心生畏懼，足生危害於安全，甲○○乃持滅火器噴灑驅離，乙○○始倖然
    持刀逃逸。後經甲○○向警報案，並循線查獲乙○○，另扣得乙○○所有之上述
    長刀一支。
二、案經甲○○告訴由桃園縣警察局中壢分局報告臺灣桃園地方法院檢察署檢察官偵
    查起訴。
    理  由
一、訊據被告甲○○對於右揭時、地持事實欄所載之長刀一把至告訴人所經營之檳榔
    攤之事實直承不諱。惟矢口否認有恐嚇犯行，辯稱：其當時係運動完畢，順便至
    檳榔攤購買檳榔，刀子是帶去運動之器材，並未出言恐嚇甲○○云云。經查：右
    揭事實業據告訴人甲○○於警訊時指稱：「‧‧（指被告）於本二十二日晚上二
    十時左右持了乙把長刀狀似武士刀衝進我家要找我，並有要殺我的意思及動作，
    而我趕緊拿家裡備用滅火器向乙○○噴過去，而乙○○則退出我家裡‧‧」。及
    偵查中指稱：「‧‧（告乙○○恐嚇？）是的。他拿武士刀到我檳榔攤揮舞，甚
    至要殺我。‧‧（當天除了拔出刀鞘外，還說何事？）他說不會放過你，又說我
    兒子是重刑犯，出來一定不會放過你。」等語。又查：告訴人甲○○經營之檳榔
    攤位裝置之錄影機於案發當日所拍攝之錄影帶經檢察官勘驗結果，其畫面顯示：
    「‧‧０１、０２、２２，０８：０２：１０（拍攝時間公元二００一年二月二
    十二日八時二分十秒），右上角畫面有一名男子頭戴鴨舌帽，帶一把長刀走至檳
    榔攤前，把刀拔出鞘，並揮舞刀子，與檳榔攤內一名女子及男子爭吵，０８：
    ０２：０３時，檳榔攤內之男子拿出滅火器朝持刀男子噴灑，持刀男子迅速離去
    ，‧‧」，核與告訴人指訴遭恐嚇之經過情節相符，並有勘驗筆錄一紙附卷及錄
    影帶一卷扣案可稽。被告於本院審理時，復自承錄影帶中持刀之男子為其本人。
    從而，告訴人指摘遭被告持刀揮舞恫嚇乙情，尚非子虛。被告空言否認恐嚇告訴
    人，要屬飾詞卸責，其不足憑信甚明。事證已明，被告右揭犯行，可以認定。
二、核被告所為係犯刑法第三百零五條之恐嚇危害安全罪。爰審酌被告素行良好、犯
    罪之動機、目的、所受之刺激、手段、品行、智識程度、年近七十古稀，所生危
    害不大及犯罪後猶多飾卸之態度等一切情狀，量處如主文所示之刑，並諭知易科
    罰金之折算標準，以資懲儆。
三、扣案之長刀一把係被告所有，業據其自承在卷。為供其犯罪所用之物，應依法宣
    告沒收。另查獲之帽子一頂核與本件犯罪無關連，爰不為沒收之諭知，附此敘明
    。
據上論斷，應依刑事訴訟法第二百九十九條第一項前段、刑法第三百零五條、第四十
一條第一項前段、第三十八條第一項第二款，罰金罰鍰提高標準條例第一條前段、第
二條，判決如主文。
本案經檢察官林良蓉到庭執行職務
中      華      民      國      九十一      年      四    月    十五    日
                                      臺灣桃園地方法院刑事第二庭
                                          法  官  江振義
右正本證明與原本無異。
如不服本判決，應於判決送達後十日內向本院提出上訴狀( 應附繕本 )，上訴於
臺灣高等法院。
                                          書記官  廖宜政
中      華      民      國      九十一      年      四    月    十五    日
附論罪科刑之法條
刑法第三百零五條
以加害生命、身體、自由、名譽、財產之事恐嚇他人，致生危害於安全者，處二年以
下有期徒刑、拘役或三百元以下罰金。
